臺灣高雄地方法院刑事判決　　　　　　 98年度易緝字第123號
公　訴　人　臺灣高雄地方法院檢察署檢察官
被　　　告　王臆樺
上列被告因詐欺案件，經檢察官提起公訴（97年度偵緝字第1968
號），本院合議庭裁定由受命法官獨任進行簡式審判程序，判決
如下：
    主  文
王臆樺犯詐欺取財罪，處有期徒刑貳月，如易科罰金，以新臺幣
壹仟元折算壹日。緩刑貳年，並應於判決確定日之翌日起個月
內，賠償告訴人王文進新臺幣肆萬壹仟元。
    事  實
一、王臆樺因曾搭乘王文進所駕駛之計程車而與王文進認識，於
    民國96年10月間某日，復於搭乘王文進之計程車時，與王文
    進談及其欲購買中古車代步，適王文進有一故障之車牌號碼
    WO-1116 號自用小客車（下稱系爭車輛）閒置未用，經帶同
    王臆樺查看該車後，雙方口頭協議由王臆樺以新臺幣（下同
    ）15,000元之價格向王文進購買該車，且王臆樺須另行支付
    該車之修理及過戶費用。二人達成協議後，即一同將該車拖
    至高雄市梓官區○○○路154 之1 號「建泰汽車保養廠」修
    理，待該車修理完峻後，二人再一同辦理過戶及交車付款事
    宜。詎王臆樺竟意圖為自己不法所有，明知並無支付對價購
    買系爭車輛之意，竟仍向王文進佯稱：有意購買系爭車輛，
    惟須再延數日籌得款項云云，致王文進陷於錯誤，而願等待
    王臆樺之湊齊款項後再同至「建泰汽車保養廠」辦理交車與
    過戶事宜，而王臆樺以上開理由訛騙王文進暫緩前往保養廠
    牽車後，旋未經王文進之同意，於96年11月中旬某日晚上某
    時許，暗地前往「建泰汽車保養廠」，向不知情之該保養廠
    負責人陳昇財佯稱：其係受王文進委託來領取系爭車輛云云
    ，使陳昇財誤以為曾與王文進同至該保養場之王臆樺，真係
    受王文進委託前來取車，遂將系爭車輛交付王臆樺。嗣王臆
    樺以上開手法詐取系爭車輛後，即逃匿無蹤，經王文進聯絡
    「建泰汽車保養廠」陳昇財欲領回系爭車輛時，始悉車輛已
    遭王臆樺取走，至此方知受騙。
二、案經王文進訴由臺灣高雄地方法院檢察署檢察官偵查起訴。
    理  由
一、本件被告王臆樺所犯為死刑、無期徒刑或最輕本刑為3 年以
    上有期徒刑以外之罪，其於準備程序中就被訴事實為有罪之
    陳述，經法官告知簡式審判程序之旨，並聽取公訴人及被告
    之意見後，依刑事訴訟法第273 條之1 第1 項規定，裁定由
    受命法官獨任進行簡式審判程序。
二、上開犯罪事實，業據被告於本院審理時坦承不諱，核與證人
    即告訴人王文進、證人陳昇財於偵查中之證述均相符，並有
    系爭車輛之車籍資料1 紙在卷可考，足認被告自白核與事實
    相符，從而，本件事證明確，被告上開犯行，堪以認定。
三、核被告所為，係犯刑法第339 條第1 項之詐欺取財罪。其利
    用不知情之陳昇財遂行其詐欺取財犯行，為間接正犯，起訴
    書漏論及此，應予補充。爰審酌被告明知無資力亦無意願購
    買車輛，竟貪圖小利，以前揭詐術訛取告訴人所有之系爭車
    輛，使告訴人無法尋回其車輛而受有財產之損害，所為實屬
    不該；惟念其犯後已坦承犯行，態度尚可，且曾與告訴人達
    成和解，並支付19,000元之部分賠償金予告訴人，有本院和
    解筆錄、告訴人刑事陳報狀附卷可稽，足認被告尚有賠償以
    填補損害之心，及其動機、手段、目的等一切情狀，量處如
    主文所示之刑，並考量其學歷、犯罪情狀，諭知以1,000 元
    折算1 日之易科罰金折算標準。
四、末被告前未曾受有期徒刑以上刑之宣告，有臺灣高等法院被
    告前案紀錄表在卷可稽，茲念其因一時失慮，以致誤罹刑章
    ，並於本院審理時與告訴人達成和解，均如前述，顯見被告
    確有以實際行動填補損害，應認其經此偵、審及刑之宣告後
    ，當知警惕而無再犯之虞，本院乃以暫不執行其刑為適當，
    爰予以宣告緩刑2 年，用啟自新，另斟酌被告迄今尚未依和
    解條件賠償告訴人完畢之情，認於被告緩刑期間課予其履行
    民事和解條件之負擔，乃為適當，爰依刑法第74條第2 項第
    3 款規定，命被告應於判決確定日之翌日起3 個月內，賠償
    尚未支付之和解金41,000元予告訴人，以示警惕、衡平。被
    告如有違反上開負擔之情節重大，足認原宣告之緩刑難收其
    預期效果，而有執行刑罰之必要者，得依刑法第75條之1 第
    1 項第4 款規定，撤銷其緩刑宣告，併此指明。
據上論斷，應依刑事訴訟法第273 條之1 第1 項、第284 條之1
、第299 條第1 項前段，刑法第339 條第1 項、第41條第1 項前
段、第74條第1 項第1 款、第2 項第3 款，刑法施行法第1 條之
1 ，判決如主文。
本案經檢察官陳登燦到庭執行職務。
中    華    民    國   100    年     3    月    31    日
                  刑事第十五庭  法  官    王俊彥
如不服本判決應於收受判決後10日內向本院提出上訴書狀，並應
敘述具體理由。其未敘述上訴理由者，應於上訴期間屆滿後20日
內向本院補提理由書(均須按他造當事人之人數附繕本)「切勿逕
送上級法院」。
以上正本證明與原本無異。
中    華    民    國   100    年    3     月    31    日
                              書記官      黃園芳
附錄本判決論罪法條：
中華民國刑法第339 條
（普通詐欺罪）
意圖為自己或第三人不法之所有，以詐術使人將本人或第三人之
物交付者，處5 年以下有期徒刑、拘役或科或併科1 千元以下罰
金。
以前項方法得財產上不法之利益或使第三人得之者，亦同。
前二項之未遂犯罰之。